臺灣臺北地方法院裁定
111年度店秩字第35號
移送機關    臺北市政府警察局文山第二分局

被移送人    王建義


上列被移送人因違反社會秩序維護法案件，經移送機關以中華民
國111 年4月12日北市警文二分刑字第11130034521號移送書移送
審理，本院裁定如下：
　　主      文
王建義無正當理由攜帶具有殺傷力之器械，處罰鍰新臺幣肆仟
元。
扣案之露營刀壹把，沒入。
　　事實及證據理由
一、被移送人王建義於下列時、地有違反社會秩序維護法之行
　　為：
（一）時間：111年3月19日19時48分許。
（二）地點：臺北市○○區○○路000號。
（三）行為：被移送人無正當理由攜帶具有殺傷力之露營刀1把
　　　 ，並與張凱貿、鄭智文互相鬥毆。
二、上開事實，有下列之事證明屬實：
（一）被移送人警訊時之供述。
（二）證人即在場之張凱貿於警詢時之證述。　　
（三）證人即在場之鄭智文於警詢時之證述。
（四）證人即在場之孫嘉駿於警詢時之證述
（五）扣案之露營刀1把及其照片2張。
（六）臺北市政府警察局文山第二分局搜索扣押筆錄、扣押物品
      目錄表及扣押物品收據各1份。
三、按無正當理由攜帶具有殺傷力之器械、化學製劑或其他危險
    物品者，處3日以下拘留或新臺幣（下同）3萬元以下罰鍰。
    社會秩序維護法第63條第1項第1款定有明文。又本條款所謂
    之「器械」，乃指除竹木、石頭等自然界之物質外，依一般
    社會觀念足以對人之生命、身體、安全構成威脅，而具有危
    險性之人力製作供人持用之物品。再按互相鬥毆者，處3日
    以下拘留或1萬8000元以下罰鍰，社會秩序維護法第87條第2
     款定有明文。另按一行為而發生二以上之結果者，從一重
    處罰；其違反同條款之規定者，從重處罰，社會秩序維護法
    第
　　24條第2項亦有明文。
四、經查，扣案之露營刀1把為金屬材質，質地堅硬，有扣案物
    照片附卷足憑，倘持之朝他人揮舞，堪認於客觀上足以對人
    之生命、身體、安全構成威脅，具有危險性，自屬具有殺傷
    力之器械無疑。被移送人雖辯稱：因為我本身是義消，有時
    會支援救災勤務，我本身也常常開車去野外露營，所以才會
    在車上放露營刀以備不時之需等語，惟依全卷資料所示，被
    移送人隨身攜帶之物品除上開刀械外，別無其餘用以進行救
    災之藥物或器材，或有用於露營之相關器具，則其辯稱係基
    於支援救災或露營之目的而攜帶上開刀械云云，顯不足採。
    又被移送人攜帶上開刀械，並與張凱貿、鄭智文相互鬥毆，
    核移送人所為係一行為同時違反社會秩序維護法第63條第1 
    項第1 款攜帶具有殺傷力之器械、同法第87條第2 款互相鬥
    毆之非行，應從一重之同法第63條第1 項第1 款規定論處。
    爰審酌被移送人犯後之態度、違反之手段、違反義務之程度
    以及上開非行所生之危害，量處如主文所示之處罰，以資懲
    儆。另扣案之露營刀1 把係供被移送人違反本法行為所用，
    且為被移送人所有之物，業據被移送人供陳在卷，爰依社會
　　秩序維護法第22條第3項規定，予以沒入。
中　　華　　民　　國　　111 　年　　5 　　月　  31　　日
                  臺灣臺北地方法院新店簡易庭
                              法　官  張淑美
以上正本係照原本作成。
如不服本裁定，得於裁定書送達之翌日起5 日內，以書狀敘述理
由，向本庭提起抗告。
中　　華　　民　　國　　111 　年　　5 　　月　　 31 　日
                              書記官  馮姿蓉